【裁判字號】    98,上易,832
【裁判日期】    980512
【裁判案由】    竊盜
【裁判全文】
臺灣高等法院刑事判決                 98年度上易字第832號
上  訴  人
即  被  告  甲○○
輔  佐  人  乙○○
上列上訴人因竊盜案件，不服台灣桃園地方法院九十八年度易字
第九二號，中華民國九十八年二月二十日第一審判決（起訴案號
：台灣桃園地方法院檢察署九十七年度偵字第二五五五四號），
提起上訴，本院判決如下：
    主  文
原判決關於甲○○部分撤銷。
甲○○共同攜帶凶器，毀越安全設備竊盜，處有期徒刑陸月，如
易科罰金，以新台幣壹仟元折算壹日。
    事  實
一、甲○○與周明峰（業經原審判決確定）共同意圖為自己不法
    之所有，基於竊盜之犯意聯絡，於民國九十七年十二月二日
    下午二時許，至甲○○親戚何建忠所居住，位於桃園縣龍潭
    鄉○○路五一五巷之「名人山水社區」，先由甲○○徒手翻
    越該社區大門後，藉周明峰墊腳，從該社區四九三號二樓之
    窗戶攀爬入內（侵入住宅部分未據告訴），上抵頂樓陽台，
    再攀爬至隔鄰何建忠、丙○○所居住之四九五號四樓陽台，
    以隨手拾獲之鐵鎚（未扣案且非周明峰二人所有，不予沒收
    ）擊破該處作為安全設備，具有防閑功能之玻璃窗，致使不
    堪使用後翻窗入內（侵入住宅部分未據告訴），再開啟一樓
    大門讓周明峰上樓會合，二人隨即在上址四九五號四樓屋內
    ，竊取何建忠、丙○○所有之外套一件、背心一件、上衣一
    件、長褲二件、首飾盒一個（內裝耳環、項鍊等物）、手錶
    四支、行動電話四支、數位相機二台、黃金項鍊一條、黃金
    戒指三個、現金新臺幣（下同）五萬元及數目不詳之零錢、
    美金、印尼幣得逞，所得贓物則於事後變賣款項花用。嗣於
    九十七年十二月八日下午一時許，周明峰、甲○○又返回上
    址社區探勘（未達著手程度），欲再重施故技行竊時，因行
    跡可疑，而為該社區住戶報警查獲，當場並扣得渠等行竊丙
    ○○所得之贓物首飾盒一個。
二、案經丙○○訴請桃園縣政府警察局龍潭分局移送臺灣桃園地
    方法院檢察署檢察官偵查起訴。
    理  由
壹、程序方面：
一、被告以外之人於審判外之言詞或書面陳述，除法律有規定者
    外，不得作為證據；又被告以外之人於司法警察官或司法警
    察調查中所為之陳述，與審判中不符時，其先前之陳述具有
    較可信之特別情況，且為證明犯罪事實存否所必要者，得為
    證據，刑事訴訟法第一百五十九條第一項、第一百五十九條
    之二分別定有明文。本件證人丙○○於警詢之證述，雖屬傳
    聞證據，惟本院審酌上開筆錄作成時，距案發時間最短，外
    界較無時間介入或干擾，亦無不當取供之情形，是其於警詢
    之證述，自具有較為可信之特別情況，符合上開傳聞法則之
    例外規定，依刑事訴訟法第一百五十九條之二規定，上開證
    人警詢之陳述得為證據。
二、本件認定事實所引用之卷內其餘所有卷證資料，雖屬傳聞證
    據，惟當事人於本院審判期日中表示同意作為證據方法而不
    予爭執（見本院卷第二０頁反面至二一頁反面），本院審酌
    上開證據資料製作時之情況，尚無違法不當及證明力明顯過
    低之瑕疵，亦認為以之作為證據應屬適當，爰依刑事訴訟法
    第一百五十九條之五規定，認前揭證據資料均有證據能力，
    先予敘明。
貳、實體方面：
一、訊據上訴人即被告甲○○及同案被告周明峰就上揭竊盜犯行
    ，均坦承不諱，核與被害人丙○○於警詢中指述其住處遭竊
    之情節相符（見偵卷第二一至二五頁）。又被告與同案被告
    周明峰二人於案發當日翻越「名人山水社區」大門，預備選
    擇目標下手行竊乙節，亦有警員翻拍自現場監視錄影畫面所
    側錄之畫面照片四張附卷可稽（見偵卷第四一、四二頁）。
    此外，並有丙○○出具之贓物領據一份在卷可佐（見偵卷第
    二九頁）。據上，足徵被告及同案被告周明峰前揭自白核與
    事實相符，可以採信。本件事證明確，被告犯行堪以認定，
    自應依法論科。
二、按被告行竊所用之鐵鎚雖未扣案，惟該鐵鎚既可用於擊破被
    害人丙○○住處窗戶，客觀上自足以傷害人之生命、身體，
    應屬兇器無疑。又被害人丙○○住處之玻璃窗具有防閑作用
    ，應係安全設備，故被告及同案被告周明峰二人推由被告攜
    帶鐵鎚，在敲破被害人丙○○住處窗戶後入內行竊，應係攜
    帶兇器，毀越安全設備竊盜。核被告所為，係犯刑法第三百
    二十一條第一項第二款、第三款之攜帶兇器，毀越安全設備
    竊盜罪。公訴人認被告所為，僅構成刑法第三百二十一條第
    一項第二款之毀越安全設備竊盜罪，尚有違誤，惟此屬於同
    一竊盜罪名加重條件之增減，並無庸變更起訴法條，併予敘
    明。被告及同案被告周明峰二人就上開犯行間，有犯意聯絡
    及行為分擔，應為共同正犯。
三、原審據以論科，固非無見。惟被告於出生三個月時因其父母
    離婚，其母即離開被告，被告之父因工作忙碌，而對被告疏
    於照顧；且被告有輕度智能障礙，致其易受他人慫恿而為犯
    罪行為等情，業據被告之父即輔佐人乙○○陳述在卷，並有
    中華民國身心障礙手冊一紙在卷可佐（見本院卷第九頁、二
    ０頁），原審對被告上揭生活狀況及知識程度等情狀，漏未
    審酌，尚有未當。是被告上訴指摘原審量刑太重，為有理由
    ，自應由本院就被告部分撤銷改判。爰審酌被告上開生活狀
    況、知識程度、素行、犯罪之動機、目的、犯罪手段、犯罪
    對被害人所造成之影響及犯後態度等一切情狀，量處如主文
    第二項所示之刑，並諭知易科罰金之折算標準。至被告等行
    竊所用之鐵鎚係被告在作案地點附近隨手拾獲，此經被告陳
    明在卷（見偵卷第七五頁），並非被告及同案被告周明峰二
    人所有，不予沒收，併予敘明。
據上論斷，應依刑事訴訟法刑事訴訟法第三百六十九條第一項前
段、第三百六十四條、第二百九十九條第一項前段，刑法第二十
八條、第四十一條第一項、第三百二十一條第一項第二款、第三
款，判決如主文。
本案經檢察官侯千姬到庭執行職務。
中    華    民    國    98    年    5    月    12    日
                  刑事第十七庭  審判長法  官  趙功恆
                                      法  官  陳世宗
                                      法  官  陳憲裕
以上正本證明與原本無異。
不得上訴。
                                      書記官  劉育妃
中    華    民    國    98    年    5     月    13    日
附錄：本案論罪科刑法條全文
刑法第三百二十一條第一項：
（加重竊盜罪）
犯竊盜罪而有左列情形之一者，處 6 月以上、 5 年以下有期徒
刑：
一、於夜間侵入住宅或有人居住之建築物、船艦或隱匿其內而犯
    之者。
二、毀越門扇、牆垣或其他安全設備而犯之者。
三、攜帶兇器而犯之者。
四、結夥三人以上而犯之者。
五、乘火災、水災或其他災害之際而犯之者。
六、在車站或埠頭而犯之者。
前項之未遂犯罰之。


司法院資訊處製作；財團法人民間司法改革基金會備份。
